# 理财产品列报问题

提问人：dingjiali 时间：2022-11-29 22:38:28
对于保本保息类的理财产品等参考定期存款的列报，分类至以摊余成本计量的金融资产，报表上根据其原始期限和剩余期限，分别列报为“其他流其他流 动资产”、 “债权 投投 资” 或或 “ 一年内到期的非流 动资产 ”；而不保本不保息或保本不保息的理财产品应分类为以公允价值计量且变动计入当期损益（FVTPL）类别的金融资产，报表上根据其原始期限和剩余期限，分别列报为“交易性金融 资产”、 “ 其他非流 动 金融金融 资产”、 “ 一年内到期的非流 动资产 ”等。
之前有搜索到上述对于理财产品的列报，想问下，各位老师，这个具体分类依据是出自哪里？好像在《金融工具-应用指南》中未提到上述分类原则

回答人：chenyiwei
关于理财产品的分类、确认和计量模式，根据对新CAS 22应用指南的分析很容易得出结论。
此问题主要是报表列报问题，主要依据是《关于修订印发 2019 年度一般企业财务报表格式的通知》（财会[2019]6号）。